【裁判字號】    99,易,521
【裁判日期】    990826
【裁判案由】    違反毒品危害防制條例
【裁判全文】
臺灣屏東地方法院刑事判決               99年度易字第521號
公  訴  人  臺灣屏東地方法院檢察署檢察官
被      告  甲○○
上列被告因違反毒品危害防制條例案件，經檢察官提起公訴（99
年度毒偵字第1941號），被告於本院準備程序進行中，就被訴事
實為有罪之陳述，經本院告知簡式審判程序意旨，並聽取當事人
之意見後，本院裁定改依簡式審判程序審理，判決如下：
    主  文
甲○○施用第二級毒品，累犯，處有期徒刑伍月，如易科罰金，
以新臺幣壹仟元折算壹日。扣案之殘留第二級毒品甲基安非他命
之吸食器壹組沒收銷燬之。
    事  實
一、甲○○前於民國90年間因施用毒品案件經觀察、勒戒，認有
    繼續施用毒品之傾向，經送強制戒治，於91年1 月15日停止
    戒治出所，迄91年7 月5 日強制戒治期滿執行完畢，並由臺
    灣高雄地方法院檢察署檢察官以91年度戒毒偵字第672 號為
    不起訴處分確定。其於92年間再度因施用毒品案件，經臺灣
    屏東地方法院檢察署檢察官提起公訴並聲請強制戒治，強制
    戒治部分於93年1 月9 日停止戒治出所，迄93年10月27日強
    制戒治期滿執行完畢，刑責部分經本院以92年度訴字第79 5
    號判決判處有期徒刑8 月確定，其另犯竊盜案件經法院判處
    有期徒刑3 月確定，上開2 案件應執行有期徒刑10月，迄94
    年3 月6 日縮短刑期執行完畢；復再度因施用毒品案件，經
    臺灣板橋地方法院以95年度訴字第248 號判決判處有期徒刑
    8 月確定，甫於95年12月10日執行完畢。詎猶不知悔改，明
    知甲基安非他命屬第二級毒品，不得持有及施用，仍基於施
    用第二級毒品之犯意，於99年2 月10日下午3 時許，在其位
    於屏東縣屏東市○○路165 巷67弄8 號之住所內，以將甲基
    安非他命置於玻璃管內以火燒烤後，吸食所產生煙霧之方式
    ，施用甲基安非他命1 次。嗣於99年2 月11日上午10時15
    分許，為警持本院99年度聲搜字第120 號搜索票，前往被告
    住處搜索，並搜得殘留甲基安非他命吸食器1 組，嗣將其尿
    液採樣送驗，檢出甲基安非他命陽性反應，因而查悉上情。
二、案經高雄市政府警察局三民第二分局報告臺灣屏東地方法院
    檢察署檢察官偵查起訴。
    理  由
一、本件被告甲○○所犯係死刑、無期徒刑或最輕本刑為3 年以
    上有期徒刑以外之罪，亦非屬臺灣高等法院管轄第一審之案
    件，其於準備程序中就被訴事實為有罪之陳述，經本院告知
    簡式審判程序之旨，並聽取當事人意見後，本院依刑事訴訟
    法第273 條之1 第1 項為裁定，進行簡式審判程序。又簡式
    審判程序之證據調查，依刑事訴訟法第273 條之2 規定，不
    受同法第159 條第1 項審判外陳述排除之限制；再被告對於
    卷內各項證據亦不爭執證據能力，復無事證顯示有何違法取
    得或類此瑕疵之情，故卷內所列各項證據，自均有證據能力
    ，合先敘明。
二、上揭犯罪事實，業據被告於本院審理中坦承不諱，又其於
    99年2 月11日為警採集之尿液送驗結果，亦呈甲基安非他命
    陽性反應，有高雄市立凱旋醫院濫用藥物尿液檢驗報告、被
    告之尿液送驗代號與姓名對照表各1 紙附卷可稽，又扣案之
    吸食器1 組，經高雄市政府警察局三民第二分局警員以試劑
    檢驗，檢出甲基安非他命陽性反應，有初步檢驗照片4 張在
    審卷可憑，足見被告自白與事實相符，堪以採信。從而本件
    事證已明，被告犯行洵足認定，應依法論科。
三、按毒品危害防制條例就施用毒品者，只於「初犯」及「5 年
    後再犯」2 種情形有其追訴條件之限制，即須於初犯經觀察
    勒戒或強制戒治釋放後，5 年內均無施用毒品之行為，始能
    認其前所實施之觀察勒戒或強制戒治已足遮斷毒癮，而得於
    5 年後再犯時，再適用初犯之規定，重行觀察勒戒程序。倘
    5 年內已經再犯，被依法追訴處罰，縱其第3 次或第3 次以
    上施用毒品之時間在初犯釋放5 年以後，即與「5 年後再犯
    」之情形有別，且因已於「5 年內再犯」，顯見其再犯率甚
    高，原實施觀察勒戒或強制戒治，已無法收其實效，而無5
    年遮斷效之存在，自無再經觀察勒戒及強制戒治之必要，得
    逕行追訴處罰（最高法院97年9 月9 日97年度第5 次刑事庭
    會議決議參照）。本件被告前於90年間因施用毒品案件經觀
    察、勒戒，認有繼續施用毒品之傾向，經送強制戒治，於91
    年1 月15日停止戒治出所，迄91年7 月5 日強制戒治期滿執
    行完畢，並由臺灣高雄地方法院檢察署檢察官以91年度戒毒
    偵字第672 號為不起訴處分確定，其於92年間再度因施用毒
    品案件，經臺灣屏東地方法院檢察署檢察官提起公訴並聲請
    強制戒治，強制戒治部分於93年1 月9 日停止戒治出所，迄
    93年10月27日強制戒治期滿執行完畢，刑責部分經本院以92
    年度訴字第795 號判決判處有期徒刑8 月確定，其另犯竊盜
    案件經法院判處有期徒刑3 月確定，上開2 案件應執行有期
    徒刑10月，迄94年3 月6 日縮短刑期執行完畢；復再度因施
    用毒品案件，經臺灣板橋地方法院以95年度訴字第248 號判
    決判處有期徒刑8 月確定，甫於95年12月10日執行完畢之事
    實，有臺灣高等法院被告前案紀錄表1 份附卷可按，依前開
    說明，足認原實施之強制戒治已無法收其實效，本件施用毒
    品犯行自得逕予追訴處罰。
四、按甲基安非他命係毒品危害防制條例第2 條第2 項第2 款所
    定之第二級毒品。核被告所為，係犯毒品危害防制條例第10
    條第2 項之施用第二級毒品罪。被告持有第二級毒品甲基安
    非他命進而施用，其持有之低度行為應被施用之高度行為所
    吸收，不另論持有第二級毒品之罪。被告有如事實欄所載之
    犯罪科刑執行情形，有臺灣高等法院被告前案紀錄表1 份附
    卷可按，其於徒刑執行完畢後，5 年內故意再犯本件有期徒
    刑以上之罪，為累犯，應依刑法第47條第1 項之規定加重其
    刑。爰審酌被告前經法院裁定送觀察勒戒、強制戒治及因施
    用毒品遭判刑後，仍不知悔悟，猶繼續施用毒品，惟念及此
    乃自戕行為，暨被告犯後已坦承犯行，態度尚可等一切情狀
    ，量處如主文所示之刑，併諭知易科罰金之折算標準。
五、本件被告所有供其施用第二級毒品使用之吸食器1 組，經檢
    驗結果證實殘留甲基安非他命，衡情難以析離（強行析離所
    費不合比例原則），屬於本案查獲之第二級毒品，應依毒品
    危害防制條例第18條第1 項前段規定沒收銷燬之。
據上論斷，應依刑事訴訟法第273 條之1 第1 項、第299 條第1
項前段，毒品危害防制條例第10條第2 項、第18條第1 項前段，
刑法第11條、第41條第1項前段、第47條第1 項，判決如主文。
本案經檢察官劉昀到庭執行職務
中    華    民    國    99    年    8     月    26    日
                  刑事第一庭    法  官  涂裕洪
以上正本證明與原本無異。
如不服本判決，應於收受本判決送達後10日內，向本院提出上訴
書狀（應敘述具體理由並附繕本）轉呈二審法院，其未敘述上訴
理由者，至遲應於上訴期間屆滿後20日內，向本院補提理由書狀
，切勿逕送二審法院。
中    華    民    國    99    年    8     月    26    日
                                書記官  卓春成
附錄論罪科刑法條：
毒品危害防制條例第10條第2項
施用第二級毒品者，處3年以下有期徒刑。

司法院資訊處製作；財團法人民間司法改革基金會備份。
